# 请教陈版主，关于出口收入确认时点的问题

提问人：devin-1974 时间：2017-03-08 09:52:09
Dear 陈版主， 请教陈版主，关于出口收入确认时点的问题。 企业生产的产品销售为不需要安装，也无法预计退货率。 企业在确认收入的时点是以出口后与客户对账一致后再确认出口收入。企业该收入的确认时点是不是不误？是否应该以在装船出海、船舷离港时确认收入，以取得提单为收入确认时点，以发货单、报关单、提单等为收入确认依据呢？

回答人：chenyiwei
虽然货物的毁损、灭失风险在货物在装运港上船时已经转移给买方，但这并不是“所有权上主要风险和报酬”的全部，至少是同等重要的其他部分——公允价值变动风险和滞销积压风险，并没有转移。因此，因为无法预计退货率，就只能在合同约定的退货期满时才能确认收入。

提问人：devin-1974 时间：2017-03-09 08:21:22
陈老师，您好！再假设若是以往退货率极低，是否可以在办妥相关的报关手费装船离港时确认收入，还是要等到对方对账确认时确认收入呢

回答人：chenyiwei
也可以在离港时确认收入，如可能，应同时确认与退货相关的预计负债。

提问人：蒋苗苗 时间：2017-04-08 09:50:27
陈老师，我们现在一家IPO公司是以货运提单上注明的实际离港日作为风险转移时点，税务上允许企业简便处理，当月实际离港的货物都可以以当月 1 日的汇率折现确认收入，我们是否需要给他逐笔调整，按每笔业务实际离港当日的汇率中间价进行折算确认收入。
这两个方法的主要影响的就是主营业务收入和财务费用-汇兑损益的金额

回答人：chenyiwei
在汇率变动不大的情况下，如果该企业以往一直是按当月 1 日汇率进行日常核算的，也可以保持一贯性，不予以调整。